臺灣臺中地方法院刑事判決　　　　　　　　　　　　九十四年度訴字第一四三一號
　　公　訴　人　臺灣臺中地方法院檢察署檢察官
　　被　　　告　甲○○
右列被告因毒品危害防制條例案件，經檢察官提起公訴（九十四年度毒偵字第六六一
號），被告於準備程序中就被訴事實為有罪之陳述，經告知簡式審判程序之旨，並聽
取公訴人、被告之意見後，由本院合議庭裁定由受命法官獨任進行簡式審判程序，判
決如左：
    主    文
甲○○連續施用第一級毒品，累犯，處有期徒刑拾月。
    犯罪事實
一、甲○○曾於民國九十一年間，因施用毒品案件，經本院於九十一年八月二日以九
    十一年度訴字第一一六一號判處有期徒刑八月確定，於九十二年五月二日入監執
    行，嗣於九十三年二月二十二日縮短刑期執行完畢。又其曾於九十一年間因施用
    毒品案件，經本院以九十一年度毒聲字第一二三三號裁定送戒治處所強制戒治，
    指揮書執畢日期為九十二年六月二十二日。詎甲○○於前開強制戒治執行完畢釋
    放後五年內，復基於施用第一級毒品海洛因之概括犯意，於九十三年十一月十五
    日上午某時起至同年十一月二十五日上午七時許，在其臺中縣大肚鄉○○路○段
    七三四巷一之一號住處，以每日二、三次之頻率，將第一級毒品海洛因摻入香煙
    內點燃吸取其煙之方式，施用第一級毒品海洛因十六次，嗣為警於九十三年十一
    月二十五日下午二時許，為警持搜索票在臺中縣大肚鄉○○路○段七三四巷一之
    一號住處執行搜索任務，採集其尿液送檢驗後而查獲。
二、案經臺中縣警察局及臺中縣警察局烏日分局報告臺灣臺中地方法院檢察署檢察官
    偵查起訴。
    理    由
一、右揭事實，業據被告甲○○於準備及本院簡式審判程序時坦承不諱，且查：
（一）被告甲○○於九十三年十一月二十五日在臺中縣警察局烏日分局查獲後採集之
      尿液，送中山醫藥大學附設醫院藥物濫用檢測中心檢驗結果，呈鴉片代謝物陽
      性反應，復以ＧＣ／ＭＳ確認結果呈嗎啡陽性反應，有中山醫學大學附設醫院
      藥物濫用檢測中心檢驗報告一紙附卷可稽（見偵查卷第三二頁）。而按海洛因
      係嗎啡經化學合成之半人工合成品，藥性倍於嗎啡，其經吸食或施打進入人體
      ，藉人體解毒系統之代謝作用而分解成藥（毒）性較低之嗎啡，故於吸食或施
      打海洛因之煙毒嫌犯尿液中，可檢驗出嗎啡煙毒反應。參以目前施用毒品者以
      施用毒品海洛因最為常見，施用嗎啡者已甚少見，被告復自承係連續第一級毒
      品海洛因摻入香煙內點燃吸取其煙之方式，施用第一級毒品海洛因十六次等語
      ，有本院準備及簡式審判筆錄可考（見本院卷第二三、二七至三十頁），則被
      告甲○○之自白，核與前開說明、尿液檢驗結果均相符合，堪予信採。
（二）被告甲○○曾於九十一年間因施用毒品案件，經本院以九十一年度毒聲字第一
      二三三號裁定送戒治處所強制戒治，指揮書執畢日期為九十二年六月二十三日
      出監執行完畢等情，有臺灣臺中地方法院檢察署刑案資料查註紀錄表、臺灣高
      等法院被告全國前案紀錄表各一份在卷足憑，被告甲○○於前開強制戒治執行
      完畢釋放後五年內，又於九十三年十一月十五日上午某時起至同年十一月二十
      五日上午七時許，連續施用第一級毒品海洛因十六次之犯行，亦臻明確。
（三）綜上，本件事證明確，被告甲○○右開犯行，洵堪認定。
二、按海洛因係毒品危害防制條例第二條第二項第一款所定之第一級毒品，不得非法
    施用。核被告甲○○所為，係犯毒品危害防制條例第十條第一項之施用第一級毒
    品罪。又：
（一）被告甲○○持有第一級毒品海洛因後，進而施用，其持有之低度行為應為施用
      之高度行為所吸收，不另論以持有第一級毒品罪。
（二）被告甲○○自九十三年十一月十五日上午某時起至同年十一月二十五日上午七
      時許，連續施用第一級毒品海洛因十六次之犯行，時間緊接，手段相同，所犯
      構成要件復相同，顯係基於概括犯意反覆為之，為連續犯，依刑法第五十六條
      規定論以一罪，並依法加重其刑。
（三）公訴人起訴事實雖未敘及被告甲○○於九十三年十一月二十四日中午至同年月
      二十五日上午七時許施用第一級毒品海洛因之犯行，然該部分事實與公訴人起
      訴之犯罪事實既有連續犯之裁判上一罪關係，應為起訴效力所及，本院自應併
      予審究。
（四）被告甲○○於九十一年間，因施用毒品案件，經本院於九十一年八月二日以九
      十一年度訴字第一一六一號判處有期徒刑八月確定，於九十二年五月二日入監
      執行，嗣於九十三年二月二十二日縮短刑期執行完畢等情，有臺灣高等法院被
      告全國前案紀錄表、臺灣臺中地方法院檢察署刑案資料查註紀錄表各一份在卷
      可按，其受有期徒刑之執行完畢，五年以內再犯本件有期徒刑以上之罪，為累
      犯，依法遞加重其刑。
（五）爰審酌被告甲○○前於九十一年間因施用毒品案件，經本院以九十一年度毒聲
      字第一二三三號裁定送戒治處所強制戒治，指揮書執畢日期為九十二年六月二
      十二日等情，竟仍不知戒惕，再度違犯本件毒品危害防制條例第十條第一項之
      罪，無視於毒品對於自身健康之戕害及國家對於杜絕毒品犯罪之禁令；又施用
      毒品係自戕行為，犯罪手段平和，被告尚未因此而危害他人，所生損害不大；
      其於犯後復能坦承犯行，態度良好；再考之施用毒品者均有相當程度之成癮性
      及心理依賴，其犯罪心態與一般刑事犯罪之本質並不相同，應側重適當之醫學
      治療及心理矯治為宜，被告於行為後坦承犯行，犯後態度良好等一切情狀，量
      處如主文所示之刑，以示懲儆。
據上論斷，應依刑事訴訟法第二百七十三條之一第一項、第二百九十九條第一項前段
，毒品危害防制條例第十條第一項、第二十三條第二項前段，刑法第十一條前段、第
五十六條、第四十七條，判決如主文。
本案經檢察官乙○○到庭執行職務
中      華      民      國    九十四    年      五      月    三十一    日
                                臺灣臺中地方法院刑事第十二庭
                                    法  官  劉  兆  菊
右正本證明與原本無異。
如不服本判決，應於送達後十日內向本院提出上訴狀（須附繕本），上訴於臺灣高等
法院臺中分院。
                                    書記官
中      華      民      國    九十四    年      五      月    三十一    日
附錄論罪科刑法條毒品危害防制條例第十條第一項：
施用第一級毒品者，處六月以上五年以下有期徒刑。
